臺灣板橋地方法院刑事判決　　　　　　　 94年度易字第209號
公　訴　人　臺灣板橋地方法院檢察署檢察官
被　　　告　丙○○
上列被告因竊盜案件，經檢察官聲請以簡易判決處刑（93年度偵
字第18485 號），本院認為不得以簡易判決處刑，改依通常程序
審理，判決如下：
    主  　文
丙○○無罪。
    理  　由
一、公訴意旨略以：被告丙○○與乙○○（本院另案審理）係兄
    弟關係，竟共同基於意圖為自己不法所有之概括犯意聯絡，
    於民國93年11月9 日21時許，先由丙○○在臺北縣中和市○○路271 號林福財所經營之「合群機車行」，竊取店內之機
    車鑰匙4 支，得手後交由乙○○於同日22時許，至臺北縣中
    和市○○路477 巷6 弄12號前，以上開鑰匙插入甲○○所有
    之車牌號碼QBH- 962號輕型機車鑰匙孔內，著手竊取上開機
    車之際，為警當場查獲而未得逞，並扣得上開鑰匙4 支。因
    認被告涉犯刑法第320 條第1 項之竊盜罪嫌等語。
二、按犯罪事實應依證據認定之，無證據不得認定犯罪事實；又
    不能證明被告犯罪者，應諭知無罪之判決，刑事訴訟法第15
    4 條第2 項、第301 條第1 項分別定有明文。又事實之認定
    ，應憑證據，如未能發現相當證據，或證據不足以證明，自
    不能以推測或擬制之方法，以為裁判基礎，最高法院40年台
    上字第86號著有判例可循。再認定不利於被告之事實，須依
    積極證據，苟積極證據不足為不利於被告事實之認定時，即
    應為有利被告之認定，更不必有何有利之證據，亦有最高法
    院30年上字第816 號判例可資參照。所謂「積極證據足以為
    不利被告事實之認定」，根據同院76年台上字第4986號判例
    意旨，係指據為訴訟上證明之全盤證據資料，在客觀上已達
    於通常一般之人均不致有所懷疑，而確信被告確曾犯罪之程
    度，若未達到此一程度，而有合理懷疑之存在時，即無從為
    有罪之認定。
三、公訴人認被告丙○○涉有上開竊盜犯行，無非係以共犯乙○○於警詢、偵查中之供詞、被害人甲○○於警詢中之指訴及
    證人林福財於警詢、偵查中時之證述，復有贓物認領保管單
    1 紙及鑰匙4 支扣案為其論據。
四、訊之被告丙○○堅決否認有何犯行，辯稱：當天伊問「合群
    機車行」老闆林福財有沒有不要的鑰匙，他在忙，叫伊自己
    到外面不要的報廢零件桶去撿，報廢零件桶內的東西是廢棄
    物，任何人都可以去撿，並不是竊取。伊將撿到之4 支機車
    鑰匙交給乙○○，是要他回去發動他那部之前失竊尋獲的車
    子，並不知他拿上開鑰匙去竊取機車，伊沒有竊盜等語。經
    查：
(一)證人林福財於警詢、偵查及本院審理中均供稱其並未失竊機
    車鑰匙，扣案之機車鑰匙，並非其所有等語（見偵查卷第11
    頁、第31頁），於本院審理中證稱：「（問：他有無偷你的
    機車鑰匙？）我沒有看到。」、「（問：當天丙○○有無可
    能在騎樓外的垃圾桶撿到報廢不要丟棄的鑰匙？）我沒有看
    到，不清楚。但是我有用的鑰匙沒有失竊。」等語（見本院
    94年1 月12日訊問筆錄）。而同案被告乙○○於本院審理中
    亦證稱：「（問：丙○○跟老闆如何講？）老闆沒有給我弟
    弟鑰匙，他叫我們自己在外面報廢的鑰匙裡找看看。後來我
    弟弟撿了4 支鑰匙給我，我不知道他有無再跟老闆說。」、
    「（問：鑰匙在何處拿的？）機車行外面的放置廢棄報廢零
    件的桶子。」、「（問：你弟弟拿給你時，有無說鑰匙是如
    何拿到的？）我叫他去跟老闆要。老闆叫他到外面去撿。」
    等語（見本院94年4 月27日審判筆錄），則扣案之鑰匙4支
    既係廢棄物，並非他人之物，被告丙○○自無成立竊盜罪可
    言。
(二)而被害人甲○○於警詢中陳稱其並不知道QBH-962 號輕機車
    失竊，是警方通知才知道等語（見偵查卷第8 頁)， 其指述
    僅能證明上開輕型機車確曾遭乙○○竊取未遂，尚不能據此
    推斷被告丙○○有與乙○○共同竊取其機車之犯行。而同案
    被告乙○○雖於警詢、偵查中坦承竊取上開機車未遂之犯行
    ，惟均供稱被告丙○○並不知情，於本院審理中亦結證稱：
    「（問：想要偷QBH-962 號輕機車丙○○是否知道？）丙○○不知道，我是回家的路上臨時起意的。」、「（問：丙○○是否明知你要去偷車，還交付這四把鑰匙給你，方便你去
    偷車？）他不知情。沒有。」等語（見本院94年4 月27日審
    判筆錄），並無證據證明被告丙○○與乙○○就竊取被害人
    甲○○所有之車牌號碼QBH-962 號輕機車未遂之犯行間有何
    犯意聯絡。
五、綜上所述，無法證明被告丙○○有竊盜之犯行，此外，復查
    無其他積極證據足認被告有公訴人所指之竊盜犯行，不能證
    明被告犯罪，揆諸前揭說明，自應為無罪之諭知。
六、按法院對於檢察官聲請簡易判決處刑案件，於審理後認應為
    無罪、免訴、不受理或管轄錯誤判決之諭知者，應適用通常
    程序審判之，刑事訴訟法第451 條之1 第4 項第3 款、第45
    2 條分別定有明文，附此敘明。
據上論斷，應依刑事訴訟法第452 條、第301 條第1 項，判決如
主文。
本案經檢察官程秀蘭到庭執行職務
中　　華　　民　　國　　94　　年　　5 　　月　18 　　日
                   刑事第十庭 審判長 法  官
                                     法  官
                                     法  官
右正本證明與原本無異。
如不服本判決，應於判決送達後10日內，向本院提出上訴狀。
                                     書記官 黃 靖 媛
中　　華　　民　　國　　94　　年　　5 　　月　18 　　日
